【裁判字號】    97,易,821
【裁判日期】    970829
【裁判案由】    竊盜
【裁判全文】
臺灣高雄地方法院刑事判決               97年度易字第821號
公  訴  人  臺灣高雄地方法院檢察署檢察官
被      告  丁○○
                    現於臺灣第二監獄
被      告  甲○○
上列被告2 人因竊盜案件，經檢察官提起公訴（97年度偵字第16
408 號），本院判決如下：
    主  文
丁○○犯竊盜罪，累犯，處有期徒刑陸月；又共同犯攜帶兇器竊
盜罪，累犯，處有期徒刑拾月，扣案破壞剪壹支，沒收之。應執
行有期徒刑壹年參月，扣案破壞剪壹支，沒收之。
甲○○共同犯攜帶兇器竊盜罪，處有期徒刑拾月，扣案破壞剪壹
支，沒收之。
    事  實
一、丁○○於民國94、95年間因施用第一級毒品、第二級毒品及
    竊盜等案件，經臺灣高等法院高雄分院以95年度上訴字第13
    13號及本院以95訴字1226號、95年度易字第2034號分別判處
    有期徒刑10月、4 月及7 月確定，嗣分別經裁定減刑為5 月
    、2 月及3 月又15日，應執行有期徒刑9 月，於96年7 月16
    日縮短刑期執行完畢。詎猶不知悔改，而為下列犯行：
  (一)意圖為自己不法之所有，於97年6 月3 日晚間某時許，在高
    雄市○○區○○街與桂文街口處，竊取乙○○所有之車牌J4
    -0451 號自小貨車1 台，得手後離去，作為代步之用。
  (二)另與甲○○共同基於意圖為自己不法所有之犯意聯絡，於97
    年6 月7 日凌晨1 時許，由丁○○駕駛上開竊得之自小貨車
    搭載甲○○，一同前往屏東縣里港鄉○○段609 之1 地段之
    泰國蝦養殖場旁，由甲○○持丁○○所有客觀上具有危險性
    之破壞剪1 支（未扣案），竊取丙○○所有之電纜銅線3 條
    及王進強所有之電纜銅線9 條，得手後離去。嗣於97年6 月
    7 日中午12時10分許，丁○○、甲○○共騎機車1 部，行經
    高雄市○○區○○路與宏文路旁，因形跡可疑經警攔查，而
    當場查扣得電纜銅線2 包（重約50公斤），始獲悉上情。
二、案經乙○○、丙○○訴請高雄市政府警察局小港分局移送臺
    灣高雄地方法院檢察署檢察官偵查起訴。
    理  由
壹、程序部分（證據能力之審查）：
一、按被告以外之人於偵查中向檢察官所為之陳述，除顯有不可
    信之情況者外，得為證據，刑事訴訟法第159 條之1 第2 項
    定有明文。查本件被告甲○○偵查中經具結之供述，對於共
    同被告丁○○而言，具有被告以外之人審判外陳述之性質，
    屬傳聞證據，惟經本院依法提示予以調查，檢察官對此均未
    表示異議，且經本院審酌該書面作成時無違法情事，亦無任
    何顯有不可信之情況，自應適宜為本案之證據。
二、次按被告以外之人於審判外之陳述，雖不符刑事訴訟法第15
    9 條之1 至之4 等4 條之規定，然若當事人於審判程序中同
    意作為證據，法院審酌該言詞陳述或書面陳述作成時之情況
    ，認為適當者，亦得為證據；又當事人、代理人或辯護人於
    法院調查證據時，知有刑事訴訟法第159 條第1 項不得為證
    據之情形，而未於言詞辯論終結前聲明異議者，視為有前項
    之同意，同法第159 條之5 定有明文。此立法意旨在於傳聞
    證據未經當事人之反對詰問予以核實，原則上先予排除。惟
    若當事人已放棄反對詰問權，於審判程序中表明同意該等傳
    聞證據可作為證據；或於言詞辯論終結前未聲明異議，基於
    尊重當事人對傳聞證據之處分權，及證據資料愈豐富，愈有
    助於真實發見之理念，且強化言詞辯論主義，使訴訟程序得
    以順暢進行，上開傳聞證據亦均具有證據能力。查本件證人
    即被害人丙○○及證人及告訴人乙○○、王進強於警詢中之
    供述，具有被告以外之人書面陳述之性質，屬傳聞證據，惟
    經本院依法提示予以調查，檢察官及被告均對此未表示異議
    ，且經本院審酌該書面作成時無違法情事，應適宜為本案之
    證據。
貳、實體部分：
一、本院的判斷：
  (一)犯罪事實(一)部分：業據被告丁○○於檢察官訊問及本院審理
    時均能坦承不諱，核與證人即告訴人乙○○於警詢時指訴遭
    竊之情節均相符合，且有扣押筆錄、扣押物品目錄表各1 份
    、照片2 張在卷可稽（見偵卷第42至44、49、86頁）。
  (二)犯罪事實(二)部分：業據被告丁○○於本院審理時及被告甲○○於警詢、檢察官訊問及本院審理時均能坦承不諱，核與證
    人即告訴人王進強及證人即被害人丙○○於警詢時指訴遭竊
    之情節均相符合，且有扣押筆錄、扣押物品目錄表各2 份、
    現場照片6 張在卷可稽（見偵卷第39至41、45至48、50、83
    至85、87頁）。至被告甲○○於偵查中雖指稱其與丁○○分
    持1 把破壞剪（見偵卷第110 頁之訊問筆錄），然被告丁○○於本院審理時指稱犯案工具僅有1 把破壞剪時，同時在庭
    之被告甲○○並未有任何不同意見，而參以被告甲○○於偵
    查時供述時，被告丁○○並未同時在庭可以表示意見，是應
    認被告丁○○上開於本院審理時之供述應較為可採，是本件
    犯罪事實(二)之犯案工具應僅有1 把破壞剪，而非公訴意旨所
    指之2 把破壞剪，附此敘明。
  (三)綜合上述，被告2 人之自白已有相當之證據資料予以補強，
    且與事實相符，應堪信為真實。從而，本案事證明確，被告
    犯行堪予認定，應依法論科。
二、按刑法第321 條第1 項第3 款所謂之兇器，其種類並無限制
    ，凡客觀上足對人之生命、身體、安全構成威脅，具有危險
    性之兇器均屬之（最高法院79年臺上字第5253號著有判例可
    資參照）。本件被告2 人犯罪所持之破壞剪1 把，雖未扣案
    ，然從其足以剪斷本案遭竊之電纜銅線等情觀察之，該破壞
    剪之刀鋒銳利異常，其客觀上顯然足以對人之生命、身體、
    安全構成威脅，具有危險性，乃屬兇器，堪予認定。是核被
    告丁○○所為，犯罪事實(一)部分係犯刑法第320 條第1 項之
    普通竊盜罪，犯罪事實(二)部分係犯刑法第321 條第1 項第 3
    款之攜帶兇器竊盜罪，甲○○所為犯罪事實(二)部分，係犯刑
    法第321 條第1 項第3 款之攜帶兇器竊盜罪。公訴意旨雖認
    被告丁○○犯罪事實(一)部分係犯刑法第321 條第1 項第3 款
    之攜帶兇器竊盜罪嫌，然被告丁○○自始即否認持任何兇器
    行竊如犯罪事實(一)所載之自小貨車，而其遭查獲之時亦未同
    時查獲公訴人所稱之不詳兇器，再參以竊取自小貨車並不必
    然需以不詳兇器為之始能得手，是屬尚無證據認定被告丁○○係持不詳兇器為犯罪事實(一)之犯行，依罪疑為輕原則，自
    難以該罪相繩，惟因二者社會基本事實同一，爰依法變更起
    訴法條。被告2 人間，對於上開犯罪事實(二)部分，有犯意之
    聯絡及行為之分擔，應論以共同正犯。被告丁○○所犯上開
    2 罪間，犯意各別，罪名互殊，應分論併罰。另被告丁○○
    前於94、95年間因施用第一級毒品、第二級毒品及竊盜等案
    件，經臺灣高等法院高雄分院以95年度上訴字第13 13 號及
    本院以95訴字1226號、95年度易字第2034號分別判處有期徒
    刑10月、4 月及7 月確定，嗣分別經裁定減刑為5 月、2 月
    及3 月又15日，應執行有期徒刑9 月，於96年7 月16日縮短
    刑期執行完畢，有臺灣高等法院被告全國前案紀錄表1 紙附
    卷可稽，被告丁○○於上開有期徒刑執行完畢5 年內，故意
    再犯本件有期徒刑以上之罪，為累犯，應依刑法第47條第 1
    項規定，加重其刑。爰審酌被告丁○○前於95年間因竊盜案
    件，經本院以95年度易字第2034號判處有期徒刑7 月確定，
    嗣經裁定減刑為3 月又15日，甫於96年7 月16日縮短刑期執
    行完畢；另被告甲○○則於96年間因竊盜等案件，經本院以
    97 年 度易字第406 號分別判處有期徒刑8 月、8 月，應執
    行有期徒刑1 年，甫於97年5 月26日確定，有臺灣高等法院
    被告全國前案紀錄表2 紙在卷可稽，竟均不知悔改，再為本
    件竊盜犯行，惡行非輕，且被告2 人身值壯年，竟不思正當
    獲取財物，本應嚴懲，惟念其犯後能坦承犯行，態度尚佳等
    一切情狀，分別量處如主文所示之刑，並就被告丁○○上開
    2 罪刑定其應執行之刑，以資儆懲。另被告2 人犯罪事實(二)
    所持之破壞減1 支，雖未扣案，然係係被告丁○○所有，供
    被告2 人行竊之物，且仍存放在被告丁○○家中，並未滅失
    ，業據被告丁○○供述明確（見本院97年8 月15日之準備程
    序筆錄第5 頁），爰依刑法第38條第1 項第2 款宣告沒收，
    併此敘明。
據上論斷，應依刑事訴訟法第299 條第1 項前段、第284 條之 1
、第300 條，刑法第28條、第320 條第1 項、第321 條第1 項第
3 款、第47條第1 項、第38條第1 項第2 款、第51條第5 款，刑
法施行法第1 條之1 ，判決如主文。
本案經檢察官呂建興到庭執行職務。
中    華    民    國    97    年    8     月    29    日
                  鳳山刑事第一庭    法  官    陳盈吉
以上正本證明與原本無異。
如不服本判決，應於判決送達後10日內，向本院提出上訴狀。
中    華    民    國    97    年    8     月    29    日
                                      書記官  陳展榮
附錄本判決論罪科刑法條：
刑法第320條第1項
意圖為自己或第3人不法之所有，而竊取他人之動產者，為竊盜
罪，處5年以下有期徒刑、拘役或500元以下罰金。
刑法第321條第1項
犯竊盜罪而有左列情形之一者，處6 月以上、5 年以下有期徒刑
：
    一  於夜間侵入住宅或有人居住之建築物、船艦或隱匿其內
        而犯之者。
    二  毀越門扇、牆垣或其他安全設備而犯之者。
    三  攜帶兇器而犯之者。
    四  結夥三人以上而犯之者。
    五  乘火災、水災或其他災害之際而犯之者。
    六  在車站或埠頭而犯之者。


司法院資訊處製作；財團法人民間司法改革基金會備份。
